【裁判字號】    99,審訴,879
【裁判日期】    991229
【裁判案由】    毒品危害防制條例
【裁判全文】
臺灣士林地方法院刑事判決             99年度審訴字第879號
公  訴  人  臺灣士林地方法院檢察署檢察官
被      告  陳國俊
指定辯護人  本院公設辯護人  姜惠如
上列被告因違反毒品危害防制條例案件，經檢察官提起公訴（99
年度偵字第12619 號、99年度偵緝字第1013號、99年度毒偵字第
1986號），本院判決如下：
    主  文
陳國俊犯如附表各編號所示之販賣第二級毒品罪，共柒罪，各處
如附表各編號所示之刑，扣案之電子磅秤貳臺、分裝袋壹批及行
動電話伍支均沒收；未扣案如附表各編號所示販賣第二級毒品甲
基安非他命所得之新臺幣伍萬零伍佰元均沒收，如全部或一部不
能沒收時，以其財產抵償之。又持有第二級毒品純質淨重20公克
以上，處有期徒刑壹年，扣案之第二級毒品甲基安非他命（驗餘
總淨重肆拾柒點陸柒玖伍公克，驗前總純質淨重參拾壹點肆柒肆
公克）沒收銷燬，包裝該甲基安非他命之塑膠空包裝袋柒個均沒
收。又施用第一級毒品，處有期徒刑捌月，扣案之吸食器壹組沒
收。又販賣第二級毒品，處有期徒刑伍年，扣案之第二級毒品甲
基安非他命（驗餘總淨重伍佰零捌點陸柒公克，驗前總純質淨重
肆佰陸拾玖點陸公克）沒收銷燬，包裝該甲基安非他命之塑膠空
包裝袋拾肆個均沒收。應執行有期徒刑參拾年，扣案之第二級毒
品甲基安非他命（驗餘總淨重伍佰伍拾陸點參肆玖伍公克，驗前
總純質淨重伍佰零壹點零柒肆公克）沒收銷燬，包裝該甲基安非
他命之塑膠空包裝袋貳拾壹個、扣案之吸食器壹組、電子磅秤貳
臺、包裝袋壹批、行動電話伍支均沒收；未扣案如附表各編號所
示販賣第二級毒品甲基安非他命所得之新臺幣伍萬零伍佰元均沒
收，如全部或一部不能沒收時，以其財產抵償之。
    事  實
一、陳國俊前於民國89年、90年間，先後2 次因施用毒品案件，
    經本院分別以89年度毒聲字第411 號、90年度毒聲字第1479
    號裁定送觀察、勒戒後，均認無繼續施用毒品之傾向，分別
    於90年8 月2 日、90年12月25日執行完畢釋放出所，並經臺
    灣士林地方法院檢察署檢察官分別以90年度毒偵字第826 號
    、90年度毒偵緝字第124 號、90年度毒偵字第1893號為不起
    訴處分確定。復於91年間，因施用毒品案件，經本院以91年
    度毒聲字第1066號裁定令入戒治處所施以強制戒治，於92年
    3 月13日停止戒治釋放出所，所餘戒治期間付保護管束，於
    92年9 月26日保護管束期滿未經撤銷，視為執行完畢，刑責
    部分則經本院以92年度士簡字第1123號判決處有期徒刑6 月
    確定（下稱甲案）；另於90年間，因轉讓第二級毒品及販賣
    第二級毒品案件，經臺灣高等法院以92年度上訴字第2655號
    判決撤銷原判決改判處有期徒刑8 月、7 年10月，應執行有
    期徒刑8 年6 月確定（下稱乙案）；又於92年間，因持有第
    一級毒品案件，經本院以92年度簡字第520 號判決處有期徒
    刑6 月確定（下稱丙案），上開甲、乙、丙3 案件，嗣經本
    院以96年度聲減字第3290號裁定分別減刑並定應執行刑為有
    期徒刑8 年4 月確定，於97年12月9 日縮短刑期假釋出監，
    假釋中付保護管束，嗣經撤銷假釋，執行殘刑2 年1 月1 日
    。再於98年間，因持有第二級毒品、施用第二級毒品案件，
    經本院分別以98年度易字第421 號判決處有期徒刑3 月確定
    （下稱丁案）、以98年度湖簡字第756 號判決處有期徒刑6
    月確定（下稱戊案），上開丁、戊2 案件，嗣經本院以99年
    度聲字第513 號裁定應執行有期徒刑7 月確定，並與前開甲
    、乙、丙3 案件撤銷假釋後所應執行之殘刑2 年1 月1 日接
    續執行，於99年10月12日入監執行，尚未執行完畢（未構成
    累犯）。
二、陳國俊仍不知悔改，明知甲基安非他命係屬毒品危害防制條
    例列管之第二級毒品，依法不得販賣及持有之，竟意圖營利
    而基於販賣第二級毒品甲基安非他命之犯意，先於不詳之時
    間、地點，向不詳人士取得如附表各編號所示重量總計44.6
    公克之第二級毒品甲基安非他命，再分別於如附表各編號所
    示之時間、地點，以如附表各編號所示之價格、重量，多次
    販賣第二級毒品甲基安非他命予蔡文凱、任欽賢、陳鐵城、
    蘇建豪（所涉施用第二級毒品部分，均經檢察官另案偵辦）
    。
三、陳國俊明知甲基安非他命係毒品危害防制條例所列管之第二
    級毒品，依法不得持有，竟基於持有第二級毒品甲基安非他
    命之犯意，於99年4 月17日凌晨0 時許，在臺北縣深坑鄉某
    處，以新臺幣（下同）4 萬餘元之價格自真實姓名年籍不詳
    綽號「阿彬」之成年男子處，購得第二級毒品甲基安非他命
    7 包（總毛重50.6202 公克，總淨重47.733公克，取0.0535
    公克化驗，驗餘總淨重47.6795 公克，驗前總純質淨重31.4
    74公克）而持有之，嗣於同日凌晨1 時許，搭乘不知情友人
    楊進義所駕駛之車牌CU-8473 號自用小客車，行經國道公路
    北向0.5 公里處，因畏懼遭追躡之員警查獲持有之毒品，遂
    丟棄前開第二級毒品甲基安非他命7 包，經警查扣後循線追
    查，始悉上情。
四、陳國俊仍未戒除毒癮，於前開觀察、勒戒執行完畢釋放後5
    年內，再因施用毒品案件，經法院判刑確定後，復基於施用
    第一級毒品海洛因及第二級毒品甲基安非他命之犯意，於99
    年9 月17日中午12時許，在臺北縣三重市○○路○ 段167 巷
    40號5 樓住處內，以將海洛因混合甲基安非他命置於玻璃球
    吸食器內燒烤吸食其煙霧之方式，同時施用第一級毒品海洛
    因及第二級毒品甲基安非他命1 次。嗣經警於99年9 月18日
    下午4 時4 分許採集其尿液送驗後，呈嗎啡、甲基安非他命
    陽性反應，始查悉上情。
五、陳國俊明知第二級毒品甲基安非他命係毒品危害防制條例所
    列管之第二級毒品，依法不得持有及販賣，竟基於販賣第二
    級毒品甲基安非他命予不特定人營利之意圖，於99年9 月上
    旬某日，在臺北縣三重市○○街某「7-11」便利商店，向真
    實姓名年籍不詳綽號「阿田」之成年男子，以48萬元之價格
    購入下述14包第二級毒品甲基安非他命，並盤算以每包重量
    4 公克、售價6,000 元之價格，販售予不特定之人。嗣經警
    於99年9 月17日下午6 時許，在臺北縣三重市○○路○ 段16
    7 巷40號4 樓樓梯間，查獲陳國俊所有之第二級毒品甲基安
    非他命11包（總毛重77.8公克，總淨重72.09 公克，取0.11
    公克化驗，驗餘總淨重71.98 公克，驗前總純質淨重67.76
    公克），並於臺北縣三重市○○路○ 段167 巷40號5 樓陳國
    俊租屋處，搜索扣得其所有第二級毒品甲基安非他命3 包（
    總毛重445.25公克，總淨重436.79公克，取0.1 公克化驗，
    驗餘總淨重436.69公克，驗前總純質淨重401.84公克）、陳
    國俊所有供前開同時施用第一級毒品海洛因及第二級毒品甲
    基安非他命使用之吸食器1 組及供上開第一項所述販賣第二
    級毒品甲基安非他命所使用之電子磅秤2 臺、分裝袋1 批、
    行動電話5 支，而查悉上情。
六、案經內政部警政署國道公路警察局第九警察隊、臺北縣政府
    警察局汐止分局報告臺灣士林地方法院檢察署檢察官偵查起
    訴。
    理  由
壹、程序部分：
一、按被告以外之人於審判外之言詞或書面陳述，除法律有規定
    者外，不得作為證據；又被告以外之人於偵查中向檢察官所
    為之陳述，除顯有不可信之情況者外，得為證據；另被告以
    外之人於審判外之陳述，雖不符合刑事訴訟法第159 條之1
    至第159 條之4 之規定，而經當事人於審判程序同意作為證
    據，法院審酌該言詞陳述或書面陳述作成時之情況，認為適
    當者，亦得為證據，而當事人、代理人或辯護人於法院調查
    證據時，知有上開不得為證據之情形，而未於言詞辯論終結
    前聲明異議者，視為有前項之同意，刑事訴訟法第159 條第
    1 項、第159 條之1 第2 項及第159 條之5 分別定有明文。
    經查：
  (一)證人蘇建豪、楊進義、蔡文凱、陳鐵城、任欽賢於警詢中所
    為之陳述，均為被告以外之人於審判外之言詞陳述，然經本
    院於審判程序提示予被告及指定辯護人並告以要旨，均經被
    告及本院公設辯護人、檢察官表示沒有意見並同意作為證據
    ，於言詞辯論終結前復未聲明異議，又本院審酌上開證人等
    警詢筆錄之記載，均無不正取供之情事，且證人於警詢時亦
    無具結之可能，是就該等審判外言詞陳述作成時之情況，應
    認為適當，依刑事訴訟法第159 條之5 規定意旨，均具有證
    據能力。
  (二)證人即查獲員警姬玉心、證人蘇建豪、楊進義、蔡文凱、陳
    鐵城、任欽賢於偵查中所為之證述，固屬被告以外之人於審
    判外所為之陳述，惟檢察官係國家公務員，代表國家偵查犯
    罪，實行公訴，而實務運作時，檢察官向被告以外之人所取
    得之陳述，原則上均能遵守法律規定，不致違法取供，其可
    信度極高，又上開證人等於偵查中在檢察官面前所為之陳述
    ，均經依法具結，且本院查無其等不能自由陳述或檢察官有
    以其他非法、不當方式取證之情形，而被告及本院公設辯護
    人於本院審理中復未曾提及檢察官在偵查時有何不法取證致
    上開證人等之證詞顯不可信之情事，是就該等審判外之言詞
    陳述，應依刑事訴訟法第159 條之1 第2 項規定，均認有證
    據能力。
二、次按，現行刑事訴訟法關於「鑑定」之規定，除選任自然人
    充當鑑定人外，另設有囑託機關鑑定制度。依同法第198 條
    、第208 條之規定，不論鑑定人或鑑定機關、團體，固均應
    由法院、審判長、受命法官或檢察官視具體個案之需要而為
    選任、囑託，並依第206 條之規定，提出言詞或書面報告，
    始符合同法第159 條第1 項所定得作為證據之「法律有規定
    」之情形。否則所為之鑑定，仍屬傳聞證據。然於司法警察
    機關調查中之案件，為因應實務上，或因量大、或有急迫之
    現實需求，例行性當然有鑑定之必要者，例如毒品之種類與
    成分、尿液之毒品反應，或者槍彈有無殺傷力等鑑定，基於
    檢察一體原則，得由該管檢察長對於轄區內之案件，以事前
    概括選任鑑定人或囑託鑑定機關、團體之方式，俾便轄區內
    之司法警察官、司法警察對於調查中之此類案件，得即時送
    請先前已選任之鑑定人或囑託之鑑定機關、團體實施鑑定，
    以求時效（法務部92年9 月1 日法檢字第0920035083號函參
    照）。此種由檢察機關概括選任鑑定人或概括囑託鑑定機關
    、團體，再轉知司法警察官、司法警察於調查犯罪時參考辦
    理之作為，法無明文禁止，係為因應現行刑事訴訟法增訂傳
    聞法則及其例外規定之實務運作而為。此種由司法警察官、
    司法警察送請檢察官事前概括選任之鑑定人或囑託之鑑定機
    關、團體所為之鑑定結果，與檢察官選任或囑託為鑑定者，
    性質上並無差異，同具有證據能力（最高法院96年度臺上字
    第2860號判決意旨參照）。查本案為警所查扣之甲基安非他
    命21包，經臺北縣政府警察局汐止分局、國道公路警察局第
    九警察隊依據前開作業流程，分別送請內政部警政署刑事警
    察局、慈濟大學濫用藥物檢驗中心檢驗，該等機關長期受囑
    託鑑定刑事案件之毒品證物，以協助偵辦刑案，所為之鑑定
    ，自具有相當之專業及可信度，且該機關之鑑定人員係依法
    令從事公務之人員，亦將鑑定經過及其結果詳細載明於鑑驗
    通知書上，並無任何顯不可信之情況，揆諸前揭說明，本案
    所引用內政部警政署刑事警察局99年9 月28日刑鑑字第0990
    132345號鑑定書、慈濟大學濫用藥物檢驗中心99年6 月2 日
    慈大藥字第99060221號、99年8 月11日慈大藥字第99081123
    號、99年8 月30日慈大藥字第99083006號鑑定書自均屬「法
    律規定」例外得為證據者，並參以刑事訴訟法第159 條之4
    第1 款規定，自均有證據能力。
三、再按，偵查犯罪機關依法定程序監聽之錄音，係以監聽之錄
    音帶為其調查犯罪所得之證據，司法警察依據監聽錄音結果
    予以翻譯而製作之通訊監察譯文，乃該監聽錄音帶內容之顯
    示，此為學理上所稱之「派生證據」，屬於文書證據之一種
    。於被告或訴訟關係人對其譯文之真實性發生爭執或有所懷
    疑時，法院固應依刑事訴訟法第165 條之1 第2 項之規定，
    勘驗該監聽錄音帶以踐行調查證據之程序，俾確認該錄音聲
    音是否為通訊者本人及其內容與通訊監察譯文之記載是否相
    符，或傳喚該通訊者為證據調查。倘被告或訴訟關係人對該
    通訊監察譯文之真實性並不爭執，即無勘驗辨認其錄音聲音
    之調查必要性，法院於審判期日如已踐行提示通訊監察譯文
    供當事人辨認或告以要旨，使其表示意見等程序並為辯論者
    ，其所為之訴訟程序即無不合（最高法院97年度臺上字第56
    1 號判決意旨參照）。查本件司法警察對於被告之行動電話
    門號0000000000、0000000000、0000000000、0000000000施
    以通訊監察，事前均經本院依法核發通訊監察書，有本院通
    訊監察書及電話附表在卷（參見於99年度偵字第12619 號偵
    查卷第135 頁至第160 頁）可考，是本件司法警察所為就被
    告陳國俊所有上開行動電話門號分別與證人蔡文凱所有行動
    電話號碼0000000000、0000000000、證人任欽賢所有行動電
    話門號0000000000及證人陳鐵城所有行動電話門號00000000
    00通聯之監聽錄音蒐證程序既屬合法，其所取得之通訊監察
    譯文證據自有證據能力，且被告及本院公設辯護人對上開通
    訊監察譯文之真實性於本院均未予爭執，自無再行勘驗該監
    聽錄音帶之必要。
四、本判決關於臺北縣之相關地址，已改制為「新北市○○區」
    ，仍援用改制前「臺北縣○○市（鄉）」，以便與卷證相符
    。
貳、實體部分：
一、訊據被告陳國俊對於上開犯罪事實迭於警詢、檢察官偵查及
    本院準備程序期日、審理中坦承不諱，核與證人即本件查獲
    員警姬玉心、證人蘇建豪、楊進義、蔡文凱、陳鐵城、任欽
    賢分別於警詢、檢察官偵查中所證述之情節相符，並有被告
    陳國俊所有行動電話門號0000000000、0000000000、000000
    0000、0000000000分別與證人蔡文凱所有行動電話門號0000
    000000、0000000000、證人任欽賢所有行動電話門號000000
    0000及證人陳鐵城所有行動電話門號0000000000通聯之通訊
    監察譯文各1 份附卷（參見99年度偵字第12619 號偵查卷第
    75頁至第116 頁、第122 頁至第123 頁、第277 頁至第293
    頁）可稽，並有被告於99年4 月17日凌晨1 時許，行經國道
    5 號公路北向0.5 公里處，因畏懼遭追躡之員警查獲持有毒
    品時，丟棄於路邊而經警查扣之第二級毒品甲基安非他命7
    包；被告於99年9 月17日下午6 時許，在臺北縣三重市○○
    路○ 段167 巷40號4 樓樓梯間及臺北縣三重市○○路○ 段16
    7 巷40號5 樓被告租屋處，經警搜索查獲之第二級毒品甲基
    安非他命14包、吸食器1 組、電子磅秤2 臺、分裝袋1 批、
    行動電話5 支等物品扣案可資佐證。又上開被告於99年4 月
    17日凌晨1 時許，為警查扣之甲基安非他命7 包（總毛重50
    .6202 公克，總淨重47.733公克，取0.0535公克化驗，驗餘
    總淨重47.6795 公克，驗前總純質淨重31.474公克）；於99
    年9 月17日下午6 時許，為警搜索查獲之甲基安非他命14包
    （總毛重523.05公克，總淨重508.88公克，取0.21公克化驗
    ，驗餘總淨重508.67公克，驗前總純質淨重469.6 公克），
    分別經送請慈濟大學濫用藥物檢驗中心及內政部警政署刑事
    警察局鑑驗結果，均檢出第二級毒品甲基安非他命（Metham
    phetamine） 成分，有慈濟大學濫用藥物檢驗中心99年6 月
    2 日慈大藥字第99060221號、99年8 月11日慈大藥字第9908
    1123號、99年8 月30日慈大藥字第99083006號鑑定書、內政
    部警政署刑事警察局99年9 月28日刑鑑字第0990132345號鑑
    定書各1 份附卷（參見99年度偵字第10514 號偵查卷第24頁
    、第80頁、第101 頁至第102 頁、99年度偵字第12619 號偵
    查卷第221 頁）可佐。另被告於99年9 月18日下午4 時4 分
    許為警採集之尿液，經送請臺灣檢驗科技股份有限公司檢驗
    結果，確呈嗎啡、甲基安非他命陽性反應，亦有臺北縣政府
    警察局汐止分局99年9 月移送毒品危害防制條例人犯尿液檢
    體編號對照表（尿液檢體編號M0000000）、臺灣檢驗科技股
    份有限公司99年10月5 日報告編號UL/2010/90570 號濫用藥
    物檢驗報告各1 紙存卷（參見99年度毒偵字第1986號偵查卷
    第94頁至第95頁）可考。足徵被告上開任意性自白核與事實
    相符，堪以採信，本案事證明確，被告上開販賣第二級毒品
    甲基安非他命、持有第二級毒品甲基安非他命純質淨重20公
    克以上及施用第一、二級毒品之犯行洵堪認定，均應依法論
    科。
二、按甲基安非他命乃毒品危害防制條例第2 條第2 項第2 款所
    列管之第二級毒品，依法不得持有及販賣。又販賣毒品，不
    以販入後復行賣出為構成要件，僅須以營利為目的將毒品販
    入或賣出，有一及此，其犯罪即屬完成（最高法院25年非字
    第123 號判例、68年臺上字第606 號判例、80年臺上字第49
    92號判決意旨參照）。核被告就上開事實欄二、五所載8 次
    販賣甲基安非他命之所為，均係犯毒品危害防制條例第4 條
    第2 項之販賣第二級毒品既遂罪；就事實欄三所載持有純質
    淨重20公克以上甲基安非他命部分之所為，係犯毒品危害防
    制條例第11條第4 項之持有第二級毒品罪；就事實欄四所載
    同時施用海洛因及甲基安非他命部分之所為，則係犯毒品危
    害防制條例第10條第1 項之施用第一級毒品罪、同條第2 項
    之施用笫級毒品罪。被告於販賣甲基安非他命前；意圖營利
    而販入甲基安非他命後；施用海洛因及甲基安非他命前，分
    別持有甲基安非他命及海洛因之低度行為，各為販賣甲基安
    非他命及施用海洛因、甲基安非他命之高度行為所吸收，均
    不另論罪。又被告以將海洛因混合甲基安非他命置於玻璃球
    吸食器內燒烤吸食其煙霧之方式，同時施用第一級毒品海洛
    因及第二級毒品甲基安非他命之犯行，係以一行為同時觸犯
    施用第一級毒品罪及施用第二級毒品罪2 罪名，為想像競合
    犯，應從較重之施用第一級毒品罪處斷。被告所犯上開販賣
    第二級毒品既遂罪8 罪、持有第二級毒品純質淨重20公克以
    上罪1 罪及施用第一級毒品罪1 罪，犯意個別，行為互殊，
    應分論併罰。再被告就上開事實欄二、五所載8 次販賣甲基
    安非他命之所為，均係犯毒品危害防制條例第4 條第2 項之
    罪，且於本案檢察官偵查中及本院審理中均自白犯罪，自應
    依毒品危害防制條例第17條第2 項之規定，各減輕其刑。爰
    審酌販毒行為乃毒害之惡源，其源不斷，流毒他人，非僅個
    人生命、身體受其侵害，甚而社會、國家法益亦不能倖免，
    當非個人生命、身體等法益所可比擬，被告於此社會治安日
    益惡化之際，明知甲基安非他命為毒品危害防制條例所管制
    之第二級毒品，卻仍枉顧法律規定，多次販售毒品供他人施
    用且意圖營利而販入大量毒品，所為足以擴散毒品並增加施
    用毒品之人口，並戕害購毒者之身心健康，其犯罪所生之危
    害非輕，又被告經上開事實欄一所載觀察、勒戒及強制戒治
    程序，仍未戒除毒癮，復又觸犯本件施用毒品犯行，顯示其
    無戒絕之決心，又其本件係同時施用第一級毒品及第二級毒
    品1 次，其施用毒品係傷害自身健康，所生危害非鉅，且於
    犯行後均能坦承犯行，態度良好，兼衡其販賣、持有毒品之
    數量、犯罪之動機、目的、手段，暨其品行、智識程度、家
    庭生活狀況等一切情狀，分別量處如主文所示之刑，且定其
    應執行之刑，以資懲儆。
三、扣案之第二級毒品甲基安非他命（總毛重573.6702公克，總
    淨重556.613 公克，取0.2635公克化驗，驗餘總淨重556.34
    95公克，驗前總純質淨重501.074 公克）為違禁物，應依毒
    品危害防制條例第18條第1 項前段沒收銷燬，而其中包裝該
    甲基安非他命之塑膠空包裝袋7 個及扣案之吸食器1 組各為
    被告所有供持有第二級毒品甲基安非他命及施用第一、二級
    毒品犯罪所用之物，業據被告於本院審理中供承明確，乃依
    刑法第38條第1 項第2 款規定，均宣告沒收；其餘包裝上開
    甲基安非他命之塑膠空包裝袋14個及扣案之電子磅秤2 臺、
    分裝袋1 批、行動電話5 支均係被告如事實欄二所載販賣第
    二級毒品甲基安非他命所用之物，亦據被告供明在卷，均應
    依毒品危害防制條例第19條第1 項之規定宣告沒收；至未扣
    案如附表各編號所示販賣第二級毒品甲基安非他命所得之財
    物共計50,500元為被告因犯罪所得之財物，均應依毒品危害
    防制條例第19條第1 項之規定宣告沒收，如全部或一部不能
    沒收時，以其財產抵償之。
據上論斷，應依刑事訴訟法第299 條第1 項前段，毒品危害防制
條例第4 條第2 項、第10條第1 項、第2 項、第11條第4 項、第
17條第2 項、第18條第1 項前段、第19條第1 項，刑法第11條、
第55條、第51條第5 款、第38條第1 項第2 款，判決如主文。
本案經檢察官朱學瑛到庭執行職務。
中    華    民    國    99    年    12    月    29    日
                  刑事第一庭審判長法  官  雷雯華
                                  法  官  莊明達
                                  法  官  王沛雷
以上正本證明與原本無異。
如不服本判決，應於收受送達後10日內向本院提出上訴書狀，其
未敘述上訴之理由者並得於提起上訴後20日內向本院補提理由書
（均須按他造當事人之人數附繕本）「切勿逕送上級法院」。
                                  書記官  陳麗津
中    華    民    國    99    年    12    月    29    日
附錄本案論罪科刑法條依據：
毒品危害防制條例第4 條第2 項
製造、運輸、販賣第二級毒品者，處無期徒刑或7 年以上有期徒
刑，得併科新臺幣7 百萬元以下罰金。
毒品危害防制條例第10條
施用第一級毒品者，處6 月以上5 年以下有期徒刑。
施用第二級毒品者，處3 年以下有期徒刑。
毒品危害防制條例第11條第4 項
持有第二級毒品純質淨重20公克以上者，處6 月以上5 年以下有
期徒刑，得併科新臺幣70萬元以下罰金。
附表：
┌──┬─────┬────────┬───┬────┬────┬─────┐
│編號│  時  間  │    地    點    │買受人│ 價  格 │ 重  量 │所犯罪名及│
│    │          │                │      │（即所得│        │所處之刑  │
│    │          │                │      │財物，均│        │          │
│    │          │                │      │以新臺幣│        │          │
│    │          │                │      │計)     │        │          │
├──┼─────┼────────┼───┼────┼────┼─────┤
│ 1. │99年2 月13│臺北縣汐止市水源│蔡文凱│ 6,000元│  4公克 │販賣第二級│
│    │日下午3 時│路蔡文凱住處樓下│      │        │        │毒品，處有│
│    │22分許    │                │      │        │        │期徒刑伍年│
│    │          │                │      │        │        │。        │
├──┼─────┼────────┼───┼────┼────┼─────┤
│ 2. │99年2 月15│    同   上     │蔡文凱│ 6,000元│  4公克 │販賣第二級│
│    │日凌晨3 時│                │      │        │        │毒品，處有│
│    │6 分許    │                │      │        │        │期徒刑伍年│
│    │          │                │      │        │        │。        │
├──┼─────┼────────┼───┼────┼────┼─────┤
│ 3. │99年2 月15│臺北縣三重市「湯│任欽賢│33,000元│ 35公克 │販賣第二級│
│    │日下午某時│城」附近        │      │        │        │毒品，處有│
│    │許        │                │      │        │        │期徒刑伍年│
│    │          │                │      │        │        │。        │
├──┼─────┼────────┼───┼────┼────┼─────┤
│ 4. │99年2 月19│基隆市六堵工業區│陳鐵城│ 2,500元│  1公克 │販賣第二級│
│    │日下午4 時│某全家便利商店  │      │        │        │毒品，處有│
│    │22分許    │                │      │        │        │期徒刑伍年│
│    │          │                │      │        │        │。        │
├──┼─────┼────────┼───┼────┼────┼─────┤
│ 5. │99年6 月26│臺北縣汐止市茄福│蘇建豪│ 1,000元│0.2公克 │販賣第二級│
│    │日下午2 時│街某處          │      │        │        │毒品，處有│
│    │56分許    │                │      │        │        │期徒刑伍年│
│    │          │                │      │        │        │。        │
├──┼─────┼────────┼───┼────┼────┼─────┤
│ 6. │99年6 月27│臺北縣汐止市大同│蘇建豪│ 1,000元│0.2公克 │販賣第二級│
│    │日晚上8 時│路3 段「中國貨櫃│      │        │        │毒品，處有│
│    │37分許    │站」旁之全家便利│      │        │        │期徒刑伍年│
│    │          │商店前          │      │        │        │。        │
├──┼─────┼────────┼───┼────┼────┼─────┤
│ 7. │99年6 月30│臺北縣汐止市大同│蘇建豪│ 1,000元│0.2公克 │販賣第二級│
│    │日晚上7 時│路3 段某7-11便利│      │        │        │毒品，處有│
│    │45分許    │商店前          │      │        │        │期徒刑伍年│
│    │          │                │      │        │        │。        │
└──┴─────┴────────┴───┴────┴────┴─────┘

司法院資訊處製作；財團法人民間司法改革基金會備份。
